臺灣臺中地方法院刑事裁定
111年度單禁沒字第1124號
聲  請  人  臺灣臺中地方檢察署檢察官
被      告  蔣盈秀


上列聲請人因被告違反毒品危害防制條例案件，聲請單獨宣告沒
收（111年度聲沒字第885號），本院裁定如下：
    主    文
扣案第一級毒品海洛因肆包（含包裝袋，驗餘合計淨重貳點陸壹
公克）、第二級毒品甲基安非他命壹包（含包裝袋，驗餘淨重零
點貳零捌柒公克），均沒收銷燬。
    理    由
一、聲請意旨略以：本件被告蔣盈秀因違反毒品危害防制條例案
    件，前經臺中市政府警察局第二分局員警於民國109年10月1
    9日12時許，在臺中市○區○○路000號310號房，扣得被告所有
    之第一級毒品海洛因4包（驗餘合計淨重2.61公克、純 度1.
    65%、純質共淨重0.04公克《109年度毒保字第389 號》)、第
    二級毒品甲基安非他命1包（驗餘淨重0.2087公 克《109年度
    安保字第1332號》，被告涉犯施用第一、二級毒品罪嫌部分
    ，已由臺灣臺中地方檢察署檢察官以111年度戒毒偵字第383
    號為不起訴處分)，均係違禁物，有法務部調查局濫用藥物
    實驗室109年12月9日調科壹字第10923019240號定書、衛生
    福利部草屯療養院草療鑑字第1091000324號鑑驗書各1份在
    卷可稽，爰依刑法第38條第1項、第40條第2項、毒品危害防
    制條例第18條第1項前段之規定聲請宣告沒收銷燬等語。
二、按違禁物或專科沒收之物得單獨宣告沒收；違禁物，不問屬
    於犯罪行為人與否，沒收之，刑法第40條第2項、第38條第1
    項分別定有明文。再按查獲之第一、二級毒品及專供製造或
    施用第一、二級毒品之器具，不問屬於犯罪行為人與否，均
    沒收銷燬之，毒品危害防制條例第18條第1項前段亦定有明
    文。
三、經查：
　㈠被告蔣盈秀基於施用第一級、第二級毒品之犯意，分於：1.1
    09年10月19日12時許，在臺中市某路邊之車內，以將第二級
    毒品甲基安非他命置入玻璃球內，再以燒烤吸食煙霧之方式
    ，施用甲基安非他命1次。2.於109年10月19日12時許，在同
    上述路邊之車內，以將第一級毒品海洛因摻入香菸內點燃吸
    食煙霧之方式，施用海洛因1次。嗣於同日20時5分許，臺中
    市政府警察局第二分局員警至臺中市○區○○路000號310號房
    查緝案件，經警徵得被告同意執行搜索，當場扣得被告所有
    之海洛因4包（驗餘合計淨重2.61公克、純度1.65%、純質共
    淨重0.04公克）、甲基安非他命1包（驗餘淨重0.2087公克
    ）及電子磅秤1臺等物。查被告前因施用第二級毒品案件，
    經臺灣南投地方檢察署檢察官於110年8月10日，依臺灣南投
    地方法院110年度毒聲字第41號裁定送觀察、勒戒後，因認
    有繼續施用毒品傾向，再經該署檢察官依同法院110年度毒
    聲字第343號裁定送法務部○○○○○○○○○○施以強制戒治，嗣因
    被告所受強制戒治處遇已滿6個月，其成效經評定為合格，
    無繼續強制戒治之必要，於111年5月9日釋放，並由該署檢
    察官以111年度戒毒偵字第112號為不起訴處分確定，而因本
    件被告所涉施用第一級、第二級毒品等罪嫌，均係在上開觀
    察、勒戒及強制戒治執行完畢前所為，應為該觀察、勒戒及
    強制戒治效力所及，無再行聲請觀察、勒戒或再行偵查之必
    要，再經臺灣臺中地方檢察署檢察官以111年度戒毒偵字第3
    83號不起處分確定等情，有上開裁定、不起訴處分書等在卷
    可參。　　　
  ㈡扣案之粉末4小包（見109核交3840卷第29頁，臺灣臺中地方
    檢察署109年度毒保字第389號扣押物品清單編號1所示之物
    ），經送法務部調查局濫用藥物實驗室鑑定結果，均檢驗含
    第一級毒品海洛因成分，合計淨重2.64公克（驗餘淨重2.61
    公克，空包裝總重1.27公克），純度1.65%，純質淨重0.04
    公克，有法務部調查局濫用藥物實驗室109年12月9日調科壹
    字第10923019240號鑑定書在卷為憑（見109毒偵3777卷第13
    5頁）；另晶體1包（見109核交3840卷第17頁，臺灣臺中地
    方檢察署109年度安保字第1332號扣押物品清單編號1所示之
    物），經送衛生福利部草屯療養院鑑定結果，檢出係第二級
    毒品甲基安非他命，有該院109年10月29日草療鑑字第10910
    00324號鑑驗書附卷可稽（見109核交3840卷第43頁）。上揭
    物品，屬毒品危害防制條例第2條第2項第1款、第2款所列之
    第一、二級毒品，均為違禁物無訛，聲請人聲請宣告沒收銷
    燬，核無不合，應予准許。至盛裝上述扣案第一級毒品海洛
    因、第二級毒品甲基安非他命之外包裝袋，因無論依何種方
    式，包裝袋內仍有極微量之第二級毒品甲基安非他命殘留而
    無法析離，故該等外包裝袋亦應整體視為查獲之第二級毒品
    甲基安非他命，應與所盛裝之第二級毒品甲基安非他命併予
    沒收銷燬之；至於送鑑驗所耗損之第一級毒品海洛因、第二
    級毒甲基安非他命，既已滅失，爰不另為沒收銷燬之諭知。
四、綜上所述，聲請人就上揭所示之扣案物，依法向本院聲請單
    獨宣告沒收銷燬，揆諸前揭說明，均核無不合，應予准許。
     
五、依刑事訴訟法第220條、第455條之36第2項，毒品危害防制
    條例第18條第1項前段，刑法第11條、第40條第2項，裁定如
    主文。　　　　
中　　華　　民　　國　　111 　年　　11　　月　　30　　日
                  刑事第十庭    法  官  彭國能
上正本證明與原本無異。
如不服本裁定，應於送達後五日內，向本院提出抗告狀。
                                書記官  陳宇萱
中　　華　　民　　國　　111 　年　　12　　月　　1 　　日